【裁判字號】    97,交上易,348
【裁判日期】    970617
【裁判案由】    過失致死
【裁判全文】
臺灣高等法院臺南分院刑事判決     97年度交上易字第348號
上  訴  人  臺灣臺南地方法院檢察署檢察官
被      告  甲○○
上列上訴人因被告過失致死案件，不服臺灣臺南地方法院96年度
交易字第120號中華民國97年4月15日第一審判決（起訴案號：臺
灣臺南地方法院檢察署96年度偵字第11252號），提起上訴，本
院判決如下：
    主  文
上訴駁回。
    理  由
一、依刑事訴訟法第350條、第361條、第362條、第367條規定，
    不服地方法院之第一審判決而上訴者，須提出上訴書狀，並
    應敘述具體理由，為上訴必備之程式；其所提出之書狀未敘
    述上訴理由，或僅曾以言詞陳述上訴理由者，均應於上訴期
    間屆滿後二十日內補提理由書於第一審法院。第一審法院經
    形式審查，認逾期未補提上訴理由者，應定期間先命補正；
    逾期未補正者，為上訴不合法律上之程式，應以裁定駁回。
    倘已提出上訴理由，但所提非屬具體理由者，則由第二審法
    院以上訴不合法律上之程式，判決駁回。而所謂具體理由，
    必係依據卷內既有訴訟資料或提出新事證，指摘或表明第一
    審判決有何採證認事、用法或量刑等足以影響判決本旨之不
    當或違法，而構成應予撤銷之具體事由，始克當之（例如：
    依憑證據法則具體指出所採證據何以不具證據能力，或依憑
    卷證資料，明確指出所為證據證明力之判斷如何違背經驗、
    論理法則）；倘僅泛言原判決認定事實錯誤、違背法令、量
    刑失之過重或輕縱，而未依上揭意旨指出具體事由，或形式
    上雖已指出具體事由，然該事由縱使屬實，亦不足以認為原
    判決有何不當或違法者（例如：對不具有調查必要性之證據
    ，法院未依聲請調查亦未說明理由，或援用證據不當，但除
    去該證據仍應為同一事實之認定），皆難謂係具體理由，俾
    與第二審上訴制度旨在請求第二審法院撤銷、變更第一審不
    當或違法之判決，以實現個案救濟之立法目的相契合，並節
    制濫行上訴（最高法院97年度台上字第892號判決參照）。
二、本件公訴人上訴意旨略以：(1)被告有多次違規紀錄（闖紅燈
    、超速等），足見被告駕駛習慣不佳、輕忽其他用路人安全
    ，亦未因受有交通裁罰而生悔改之心。(2)被告對於犯罪過程
    ，於警詢、檢察官偵訊時並未如實陳述事發經過，被告始終
    抱著被害人已死無法反駁被告說法之投機心態，說詞避重就
    輕，以規避其應負之責任。(3)原審認被告因超速及殊未注意
    車前狀況為本件肇事主因，而被告於事故發生後並未有真正
    的悔意，不願提出和解金，但被告對於其在事發後之交保金
    額 5萬元，竟能立即籌保，可見被告並非無能力支付任何賠
    償金額，顯見其犯罪後態度不佳等語。因之被害人家屬具狀
    請求本檢察官上訴，經核尚非顯無理由。(4)爰附送原書狀依
    刑事訴訟法第344條第2項、第361條提起上訴云云。
三、經查：本件公訴人前揭上訴理由固以：被告駕駛習慣不佳，
    輕忽其他用路人安全，未因受有交通裁罰而生悔改。及被告
    於警詢、檢察官偵訊時並未如實陳述事發經過，說詞避重就
    輕，以規避其應負之責任。又其並非無能力支付任何賠償金
    ，竟不願提出和解金，顯見其犯罪後態度不佳。惟查，原判
    決就此略以：「核被告甲○○所為，係犯刑法第276條第1項
    之過失致人於死罪。被告肇事後於警方尚不知何人犯罪前，
    即主動向前往處理之員警坦承肇事，並接受裁判等情，有上
    揭台南市警察局第六分局道路交通事故肇事人自首情形紀錄
    表附卷可稽，符合刑法第62條前段規定之自首要件，依法應
    減輕其刑。本院審酌被告駕駛車輛有多次違規紀錄，此有交
    通部公路總局嘉義區監理所臺南監理站97年2月18日嘉監南
    字第0970103649函可稽 (見原審卷第50-52頁)，駕駛習慣不
    佳。就本件交通事故應負之過失責任較重，超速行駛情節嚴
    重，於事後雖坦承犯行，然未與被害人家屬達成和解等一切
    情狀，量處如主文所示之刑。公訴人雖求處被告有期徒刑一
    年六月，然依上所述，應以如主文所示之刑（有期徒刑壹年
    ）為當。又被告犯罪之時間，在96年4月24日之前，依中華
    民國96年罪犯減刑條例之規定，應減其宣告刑1/2（減為有
    期徒刑陸月），並諭知如易科罰金之折算標準，以資懲戒」
    等語，已詳如原判決事實及理由欄六、所述（見原判決書第
    4頁）。從而，公訴人前揭上訴理由所稱之事項，均經原審
    審酌，並於原判決理由中詳予說明，其認事用法，就形式觀
    之，並無違誤，量刑亦屬妥適；復查公訴人提起本件上訴，
    並未提出新事證，指摘或表明第一審判決有何採證認事用法
    等足以影響判決本旨之不當或違法，而構成應予撤銷之具體
    事由，揆諸首揭判決意旨，本件上訴理由顯屬違背法律之上
    程式，應由本院依同法第367條前段、第372條不經言詞辯論
    判決如主文。
中    華    民    國    97    年    6     月    17    日
                  刑事第三庭    審判長法  官    陳義仲
                                      法  官    蘇清水
                                      法  官    宋明蒼
以上正本證明與原本無異。
不得上訴。
                                      書記官    翁心欣
中    華    民    國    97    年    6     月    17    日


司法院資訊處製作；財團法人民間司法改革基金會備份。
